臺灣高雄地方法院刑事判決　　　　　　　96年度易字第2055號
公　訴　人　臺灣高雄地方法院檢察署檢察官
被　　　告　乙○○
　　　　　　　　　　（現於臺灣高雄看守所羈押中）
上列被告因竊盜等案件，經檢察官提起公訴（96年度偵字第1386
4號），本院判決如下：
    主  文
乙○○犯攜帶兇器竊盜罪，處有期徒刑陸月。又犯脫逃未遂罪，
處有期徒刑貳月。又犯竊盜未遂罪，處有期徒刑貳月。應執行有
期徒刑玖月。
    事  實
一、乙○○於民國95年間因違反台灣地區與大陸地區人民關係條
    例案件，經本院以95年度訴字第117 號判處有期徒刑1 年10
    年，緩刑4 年確定。詎仍不知警惕，竟基於意圖為自己不法
    所有之犯意，於96年5 月8 日22時30分許，在高雄縣大寮鄉
    ○○路與台88線快速道路橋下路口，先以自己所有之鑰匙打
    開丙○○所有並已於同年5 月6 日上午8 時許，在高雄市○
    鎮區○○街5 號前失竊之車號ＸＢ-4787 號自小貨車之車門
    後，撿拾車內所放置客觀上足以對於人之生命、身體及安全
    構成威脅，可供兇器使用之剪刀1 把，啟動上開自小貨車之
    電門後，將該車駛離行竊得手，嗣於96年5 月9 日上午6 時
    30分許，在高雄縣大寮鄉○○○路103 號前，為警查獲，並
    當場扣得上述失竊之自小貨車1 部，乙○○嗣為警逮捕，並
    帶回高雄縣政府警察局林園分局偵查隊之辦公室內，以手銬
    銬在留置區以待移送台灣高雄地方法院檢察署進行複訊，為
    依法逮捕拘禁之人，未料竟又基於脫逃之犯意，於同日中午
    12時45分許，自行掙開手銬，衝出該隊辦公室大門脫逃，負
    責看守之警員郭水盛察覺上情乃尾隨緊追，至高雄縣林園鄉
    ○○路○段125 巷10弄14號前，乙○○為順利脫逃，見張曉
    燕所有之ＲＡＤ-133號機車停放於路旁，竟另行基於意圖為
    自己不法所有之犯意，持自己所有之鑰匙欲下手竊取該機車
    ，尚未得手，即為尾隨而至之員警郭水盛及其它員警合力逮
    捕。
二、案經高雄縣警察局林園分局報請台灣高雄地方法院檢察署檢
    察官偵查起訴。
    理  由
一、程序方面：
  (一)按被告以外之人於審判外之言詞或書面陳述，除法律有規定
    者外，不得作為證據，刑事訴訟法第159 條固定有明文，惟
    被告以外之人於審判外之陳述，雖不符同法第159 條之1 至
    之4 規定，而經當事人於審判程序同意作為證據，法院審酌
    該言詞陳述或書面陳述作成時之情況，認為適當者，亦得為
    證據。又當事人、代理人或辯護人於法院調查證據時，知有
    第159 條第1 項不得為證據之情形，而未於言詞辯論終結前
    聲明異議者，視為有前項之同意，此亦據同法第159 條之5
    規定甚明。查證人丙○○於警詢中之陳述，為被告以外之人
    於審判外之言詞陳述，卷附搜索扣押筆錄、扣押物品目錄表
    、贓物認領保管單、車輛尋獲電腦輸入單、車輛竊盜、車輛
    失竊資料個別查詢報表各1 份、員警職務報告2 份，均係被
    告以外之人於審判外之書面陳述，均屬於傳聞證據，惟檢察
    官及被告乙○○於本院審判程序均未對於上開證據爭執證據
    能力並同意引為證據，本院審酌上開言詞及書面陳述作成時
    之證據取得過程並無瑕疵，且與待證事實具有關連性等情況
    ，認為適當，應認依刑事訴訟法第159 條之5 第1 項之規定
    ，得為證據，而有證據能力。
  (二)卷附照片11張，係傳達照相當時現場情況，而透過照片傳達
    的情形與現場真實情形，在內容上的一致性，透過機械的正
    確性來加以保障，換言之，照片並不存在人對現實情形的知
    覺、記憶所經常發生的表現錯誤，是認照片之性質係非供述
    證據，並無傳聞法則之適用，且於此亦別無證據證明上開照
    片有經偽造、變造之情形，自有證據能力。
二、實體方面：
  (一)上揭事實，業據被告於本院審理中坦承不諱，核與證人丙○
    ○於警詢中指述其所有之上開自小貨車遭竊等相關情節相符
    ，並有搜索扣押筆錄、扣押物品目錄表、贓物認領保管單、
    車輛尋獲電腦輸入單、車輛竊盜、車輛失竊資料個別查詢報
    表各1 份、員警職務報告2 份、照片11張在卷可佐，是被告
    之任意性自白核與事實相符，洵堪採為論罪科刑之依據。
  (二)按刑法第321 條第1 項第3 款所稱兇器，其種類並無限制，
    凡客觀上足對人之生命、身體、安全構成威脅，具有危險性
    之兇器均屬之，且祇須行竊時攜帶此種具有危險性之兇器為
    已足，不以攜帶之初有行兇之意圖為必要（最高法院79年臺
    上字第5253號判例意旨參照）。本案被告持以竊取車號ＸＢ
    -4787 號自小貨車之剪刀1 把，刀身細長，全部為金屬材質
    ，刀柄則以塑膠包覆，有扣案照片1 張在卷可稽，客觀上顯
    然足以對人之生命、身體、安全構成威脅，具有危險性，應
    屬兇器至明，而該把剪刀雖非被告攜帶至行竊現場，而係在
    證人丙○○所有之自小貨車上撿拾而得，然被告既於行竊之
    際攜之而為啟動竊取上開自小貨車之工具，該把剪刀客觀上
    並已足以對他人生命、身體、安全構成威脅而具有危險性，
    自仍已該當刑法第321 條第1 項第3 款之攜帶兇器加重竊盜
    罪。又被告已著手於脫逃行為之實施，甫逃離林園分局，隨
    即被警員發覺，自後追蹤緝捕，是其脫逃行為尚屬未遂；被
    告另著手於竊取機車行為之實施，然因即遭員警逮捕而未得
    逞，其犯罪亦屬未遂。故核被告所為，係犯刑法第321 條第
    1 項第3 款之攜帶兇器加重竊盜既遂罪、同法第161 條第4
    項、第1 項之脫逃未遂罪、同法第320 條第3 項、第1 項之
    竊盜未遂罪。公訴意旨就被告竊取證人丙○○所有之自小貨
    車部分，認係涉犯刑法第320 條第1 項之竊盜罪，尚有未恰
    ，惟此基本事實同一，本院爰變更起訴法條審理之。又被告
    雖已著手於脫逃行為及竊盜行為之實施，惟未生脫逃或竊盜
    之結果，均應依刑法第25條第2 項之規定減輕其刑。本院爰
    審酌被告正值青壯，身心健全，不思循正當途徑賺取金錢，
    竟攜帶兇器行竊他人財物，所為嚴重影響社會治安，且經警
    逮捕到案後，擅自脫離公權力之拘束及監督，影響國家司法
    權之行使，復於脫逃過程中，意圖再行竊他人機車，惡性非
    輕，惟念及被告犯罪之手段尚屬平和，且犯罪後坦承犯行，
    態度尚佳，並其脫逃及竊盜機車之行為均尚未得逞，所竊得
    之自小貨車並已發還失主等一切情狀，分別量處如主文所示
    之刑，並合併定其應執行刑如主文所示。至扣案剪刀1 把，
    雖為被告持以犯案使用，然非被告所有，業據被告供明在卷
    ，另被告持以犯案之鑰匙1 支，雖為被告所有，但未扣案，
    為免執行困難，均不予宣告沒收。
據上論斷，應依刑事訴訟法第299 條第1 項前段、第300 條、刑
法第321 條第1 項第3 款、第161 條第4 項、第1 項、第320 條
第3 項、第1 項、第25條第2 項、第51條第5 款，刑法施行法第
1條 之1 ，判決如主文。
本案經檢察官甲○○到庭執行職務。
中　　華　　民　　國　　96　　年　　8 　　月　　31　　日
                  刑事第十六庭  法　官  郭宜芳
以上正本證明與原本無異。
如不服本判決，應於判決送達後10日內，向本院提出上訴狀。
                                書記官  陳素徵
中　　華　　民　　國　　96　　年　　8 　　月　　31　　日
附錄本案論罪科刑法條全文：
中華民國刑法第161條
（脫逃罪）
依法逮捕、拘禁之人脫逃者，處1 年以下有期徒刑。
損壞拘禁處所械具或以強暴脅迫犯前項之罪者，處5 年以下有期
徒刑。
聚眾以強暴脅迫犯第 1 項之罪者，在場助勢之人，處3 年以上1
0 年以下有期徒刑。
首謀及下手實施強暴脅迫者， 處5 年以上有期徒刑。
前三項之未遂犯，罰之。
中華民國刑法第320條
（普通竊盜罪、竊佔罪）
意圖為自己或第三人不法之所有，而竊取他人之動產者，為竊盜
罪，處5 年以下有期徒刑、拘役或5 百元以下罰金。
意圖為自己或第三人不法之利益，而竊佔他人之不動產者，依前
項之規定處斷。
前二項之未遂犯罰之。
